【裁判字號】    97,重家訴,11
【裁判日期】    970627
【裁判案由】    給付扶養費
【裁判全文】
臺灣板橋地方法院民事判決            97年度重家訴字第11號
原      告  甲○○
訴訟代理人  施小凡律師
被      告  丙○○
                        樓
            丁○○
兼上一人
訴訟代理人  乙○○
上列當事人間請求給付扶養費事件，經本院於民國97年6 月11日
言詞辯論終結，判決如下：
    主  文
原告之訴駁回。
訴訟費用由原告負擔。
    事實及理由
一、本件原告起訴主張：原告係被告之母親，民國58年9 月因被
    告父親帶女人回家，原告一氣之下離家，現身體中風，行動
    不便，每月看護費需新臺幣（下同）6 萬3 千元、房租每月
    6 千元、水電每月2000元、交通費每月4000元，及其他生活
    費每月8 千；原告雖不能在被告身邊照顧被告長大成人，感
    到心有不足之處，故誠意要求被告每人每月給付原告扶養費
    各2 萬元。又惟恐被告如一個月不付，原告生活即陷入困境
    ，並請求被告如有一期未付，視同全部到期而聲明：被告等
    人應自起訴狀繕本送達翌日起至108 年7 月25日止，按月各
    給付2 萬元予原告，如有一期未付視為全部到期。
二、(1)被告丁○○則以：伊跟本不認識原告，原告自生下被告後
    ，讓被告自生自滅不快樂的活40多年，被告不計較原告的棄
    養，原告如此不負責任，還敢要求被告養她，而且被告每月
    收入扣除債務及固定支出後，只剩260 元的生活費，如何養
    原告。如原告願意，要吃飯就來被告家，看醫生就用健保等
    語。
    (2)被告乙○○則以：被告兄弟三人自小由祖父母扶養長大，
    並常無情的分送至各親戚朋友家居住，常吃不飽、穿不暖、
    也睡不好，受到別人的欺凌，今原告突然出現向被告要錢，
    行恐嚇、勒索之嫌，然被告父親已罹患大腸直腸癌末期，現
    在家調養，被告實無力再支出原告之扶養費，如原告願意，
    要吃飯就來被告家，看醫生就用健保等語。
    (3)被告丙○○則以：原告40年多來對被告兄弟未曾聞問，無
    一日盡到為人母之養育責任與義務，被告從小過著寄人籬下
    、看人臉色的生活，被告目前又面臨中年失業，舉債度日，
    被告父親與被告生活多年，罹患大腸直腸癌末期，至今仍需
    治療，被告之開銷已捉襟見肘。如果原告願意，生活沒辦法
    過下去，可以來被告家與被告父親同住，看醫生用健保，被
    告家中不缺這口飯等語，資為抗辯。
三、按受扶養權利者，應否與負扶養義務者同居一家而受扶養，
    抑應彼此另居，由負扶養義務者按受扶養權利者需要之時期
    ，陸續給付生活資料或撥給一定財產由受扶養權利者自行收
    益以資扶養，係屬扶養方法之問題，依民法第1120條之規定
    ，應由當事人協議定之，不能協議時，應由親屬會議定之。
    對於親屬會議之決議有不服時，始得依民法第1137條之規定
    ，向法院聲訴，不得因當事人未能協議逕向法院請求裁判（
    最高法院著有26年鄂上字第401 號及26年渝上字第259 號判
    例參照）。是以扶養之方法，倘當事人不能協議時，自應由
    親屬會議定之，如未經親屬會議議定，而受扶養權利人逕向
    法院請求判決給付扶養費，自應予以駁回。
三、經查，本件原告起訴主張被告等人係其兒子，原告現因中風
    ，故請求被告等人按月各給付扶養費用2 萬元云云，惟被告
    則以渠等目前經濟狀況不佳，如原告願意，可回來與被告父
    親同住，原告就醫之健保費用及吃飯，渠等願意負擔等語置
    辯，顯見兩造就扶養方法有所爭執且未能達成協議，而渠等
    既不能協議時，自應由親屬會議定之，惟查原告未經親屬會
    議議定即逕行提起本訴，依前揭說明，自有未合，應予駁回
    。
四、訴訟費用負擔之依據：民事訴訟法第79條。
中    華    民    國    97    年    6     月    27    日
                      家事法庭法  官  葉靜芳
以上正本係照原本作成
如對本判決上訴，須於判決送達後20日內向本院提出上訴狀
中    華    民    國    97    年    6     月    27    日
                            書記官  劉春美


司法院資訊處製作；財團法人民間司法改革基金會備份。
